臺灣雲林地方法院刑事裁定
111年度聲字第925號
聲  請  人  臺灣雲林地方檢察署檢察官
受  刑  人  鍾瑞鈴




上列聲請人因對受刑人數罪併罰有二裁判以上，聲請定其應執行
之刑（111年度罰執字第82號），本院裁定如下：
    主  文
鍾瑞鈴所犯如附表所示之罪刑，應執行罰金新臺幣貳萬柒仟元，
如易服勞役，以新臺幣壹仟元折算壹日。
    理  由
一、聲請意旨略以：受刑人鍾瑞鈴因犯竊盜等案件，先後經判決
    確定（如附表），符合數罪併罰之要件，應依刑法第53條及
    第51條第7款之規定，聲請定其應執行之刑，爰依刑事訴訟
    法第477條第1項規定聲請裁定等語。
二、按裁判確定前犯數罪者，併合處罰之；數罪併罰，有2裁判
    以上者，依第51條之規定，定其應執行之刑；宣告多數罰金
    者，於各刑中之最多額以上，各刑合併之金額以下，定其金
    額，刑法第50條第1項前段、第53條、第51條第7款分別定有
    明文。所謂「裁判確定前」，應以聲請定執行刑之各罪中最
    先裁判確定案件之確定時為準；換言之，必須其他各罪之犯
    罪行為時，均在最先一罪判決確定前始符合數罪併罰之條件
    （最高法院98年度台非字第99號判決、106年度台抗字第100
    8號裁定意旨參照）。次按法律上屬於自由裁量事項，尚非
    概無法律性之拘束，在法律上有其外部界限及內部界限。前
    者法律之具體規定，使法院得以具體選擇為適當裁判，此為
    自由裁量之外部界限。後者法院為自由裁量時，應考量法律
    之目的，法律秩序之理念所在，此為自由裁量之內部界限。
    法院為裁判時，二者均不得有所踰越。在數罪併罰而有二裁
    判以上，應定其應執行刑之案件，法院所為刑之酌定，固屬
    自由裁量事項，然對於法律之內、外部界限，仍均應受其拘
    束（最高法院94年度台非字第21號判決意旨參照）。又定應
    執行之刑，應由犯罪事實最後判決之法院檢察官聲請該法院
    依上開規定裁定之，不能因犯罪之一部分所科之刑業經執行
    完畢而認檢察官之聲請為不合法，予以駁回，至已執行部分
    自不能重複執行，應由檢察官於指揮執行時扣除之，此與定
    應執行之刑之裁定無涉（最高法院82年度台抗字第313號裁
    定意旨參照）。
三、經查：
　㈠本件受刑人因犯竊盜等案件，先後經本院判處如附表所示之
    刑，均經分別確定在案，且各罪均係於附表編號1所示判決
    確定日期（民國110年6月10日）前所為，而本院就上開各案
    犯罪事實為最後判決之法院，有上開案件之刑事判決書及臺
    灣高等法院被告前案紀錄表各1份附卷可稽，堪認與數罪併
    罰之要件相符。又數罪併罰之數罪，縱令其中一罪已經執行
    完畢，依據前開說明，仍應就其所犯各罪宣告刑更定應執行
    刑，俟檢察官指揮執行「應執行刑」時，再就已執行部分予
    以折抵。是聲請人依法以本院為最後事實審法院向本院聲請
    定其應執行之刑，核屬有據。
　㈡又受刑人所犯如附表編號１至８所示之罪刑，業經本院以111年
    度聲字第753號裁定應執行罰金新臺幣（下同）15,000元確
    定；附表編號９、所示之罪刑，業經本院以111年度簡字第1
    67號判決判處應執行罰金15,000元確定，依前開最高法院裁
    判意旨，本院應受裁量權內部界限之拘束，於定本件應執行
    刑時，不得逾罰金30,000元之範圍。
　㈢爰本於罪責相當之要求，審酌受刑人所犯如附表所示各罪之
    犯罪時間集中於109年11月至110年5月間，犯罪時間尚屬密
    切，且犯罪類型、態樣、侵害法益相同，均係竊盜罪而侵犯
    他人財產法益，責任非難重複之程度較高。復考量受刑人於
    各案中均坦承犯行，略見悔意；另本院前已寄送陳述意見調
    查表予受刑人，受刑人於上開調查表內表示：經濟狀況貧困
    等語（本院卷第149頁），兼衡刑罰衡平之要求及受刑人矯
    正之必要性等一切情狀，定其應執行之刑如主文所示，並諭
    知易服勞役之折算標準。
四、依刑事訴訟法第477條第1項、刑法第50條第1項前段、第53
    條、第51條第7款、第42條第3項前段，裁定如主文。
中　　華　　民　　國　　111 　年　　11　　月　　30　　日
                  刑事第七庭  法  官　鄭苡宣
以上正本證明與原本無異。
如不服本裁定，應於裁定送達後5日內向本院提出抗告狀（須附
繕本）。
                              書記官  郭美儀
中　　華　　民　　國　　111 　年　　12　　月　　1 　　日
附表：受刑人鍾瑞鈴定應執行刑案一覽表
編      號         １        ２ ３ 罪      名  竊盜 竊盜 竊盜 宣  告  刑  罰金新臺幣(下同)3,000元，如易服勞役，以1,000元折算壹日。 罰金3,000元，如易服勞役，以1,000元折算壹日。 罰金6,000元，如易服勞役，以1,000元折算壹日。 犯罪日期  109年11月10日 109年11月13日 109年12月11日 偵查機關 年度案號  臺灣雲林地方檢察署109年度偵字第8326號等 臺灣雲林地方檢察署109年度偵字第8326號等 臺灣雲林地方檢察署110年度偵字第1319號等 最後事實審 法  院 臺灣雲林地方法院（聲請書誤載為南高分院） 臺灣雲林地方法院 臺灣雲林地方法院  案  號 110年度易字第81號（聲請書誤載為110年度上易字第345號） 110年度易字第81號（聲請書誤載為110年度上易字第345號） 110年度易字第137、280、394號  判決日期 110年4月21日（聲請書誤載為110年6月10日） 110年4月21日（聲請書誤載為110年6月10日） 110年8月23日 確定判決 法  院 臺灣高等法院臺南分院 臺灣高等法院臺南分院 臺灣雲林地方法院  案  號 110年度上易字第345號 110年度上易字第345號 110年度易字第137、280、394號  確定日期 110年6月10日（上訴不合法定程式駁回） 110年6月10日（上訴不合法定程式駁回） 110年9月22日 備      註  ⒈臺灣雲林地方檢察署110年度執字第1829號（110年10月25日執行完畢） ⒉編號１至８合併定應執行罰金15,000元 ⒈臺灣雲林地方檢察署110年度執字第1829號（110年10月25日執行完畢） ⒉編號１至８合併定應執行罰金15,000元 ⒈臺灣雲林地方檢察署110年度執字第2384號 ⒉編號１至８合併定應執行罰金15,000元 

編      號        ４         ５ ６ 罪      名  竊盜 竊盜 竊盜 宣  告  刑  罰金6,000元，如易服勞役，以1,000元折算壹日。 罰金6,000元，如易服勞役，以1,000元折算壹日。 罰金5,000元，如易服勞役，以1,000元折算壹日。 犯罪日期  110年1月4日 110年2月11日 110年5月12日 偵查機關 年度案號  臺灣雲林地方檢察署110年度偵字第1319號等 臺灣雲林地方檢察署110年度偵字第1319號等 臺灣雲林地方檢察署110年度偵字第6354號 最後事實審 法  院 臺灣雲林地方法院 臺灣雲林地方法院 臺灣雲林地方法院  案  號 110年度易字第137、280、394號 110年度易字第137、280、394號 110年度港簡字第147號  判決日期 110年8月23日 110年8月23日 110年11月29日 確定判決 法  院 臺灣雲林地方法院 臺灣雲林地方法院 臺灣雲林地方法院  案  號 110年度易字第137、280、394號 110年度易字第137、280、394號 110年度港簡字第147號  確定日期 110年9月22日 110年9月22日 111年1月6日 備      註  ⒈臺灣雲林地方檢察署110年度執字第2384號 ⒉編號１至８合併定應執行罰金15,000元 ⒈臺灣雲林地方檢察署110年度執字第2384號 ⒉編號１至８合併定應執行罰金15,000元 ⒈臺灣雲林地方檢察署111年度罰執字第6號 ⒉編號１至８合併定應執行罰金15,000元 

編      號         ７        ８ ９ 罪      名  竊盜 竊盜 竊盜 宣  告  刑  罰金3,000元，如易服勞役，以1,000元折算壹日。 罰金3,000元，如易服勞役，以1,000元折算壹日。 罰金10,000元，如易服勞役，以1,000元折算壹日。 犯罪日期  110年5月16日 110年5月19日 110年1月9日 偵查機關 年度案號  臺灣雲林地方檢察署110年度偵字第5498號等 臺灣雲林地方檢察署110年度偵字第5498號等 臺灣雲林地方檢察署109年度偵字第8393號等 最後事實審 法  院 臺灣雲林地方法院 臺灣雲林地方法院 臺灣雲林地方法院  案  號 110年度易字第537號 110年度易字第537號 111年度簡字第167號  判決日期 111年6月30日 111年6月30日 111年8月25日 確定判決 法  院 臺灣雲林地方法院 臺灣雲林地方法院 臺灣雲林地方法院  案  號 110年度易字第537號 110年度易字第537號 111年度簡字第167號  確定日期 111年8月1日 111年8月1日 111年9月26日(聲請書誤載為111年9月22日) 備      註  ⒈臺灣雲林地方檢察署111年度執字第1893號 ⒉編號１至８合併定應執行罰金15,000元 ⒈臺灣雲林地方檢察署111年度執字第1893號 ⒉編號１至８合併定應執行罰金15,000元 ⒈臺灣雲林地方檢察署111年度罰執字第82號 ⒉編號９至合併定應執行罰金15,000元 

編      號          (以下空白)  罪      名  竊盜   宣  告  刑  罰金8,000元，如易服勞役，以1,000元折算壹日。   犯罪日期  109年11月21日   偵查機關 年度案號  臺灣雲林地方檢察署109年度偵字第8393號等   最後事實審 法  院 臺灣雲林地方法院    案  號 111年度簡字第167號    判決日期 111年8月25日   確定判決 法  院 臺灣雲林地方法院    案  號 111年度簡字第167號    確定日期 111年9月26日(聲請書誤載為111年9月22日)   備      註  ⒈臺灣雲林地方檢察署111年度罰執字第82號 ⒉編號９至合併定應執行罰金15,000元